【裁判字號】    99,交聲,665
【裁判日期】    990928
【裁判案由】    聲明異議
【裁判全文】
臺灣彰化地方法院交通事件裁定         99年度交聲字第665號
原處分機關  交通部公路總局臺中區監理所彰化監理站
異  議  人
即受處分人  甲○○
上列異議人即受處分人因違反道路交通管理處罰條例案件，對於
交通部公路總局臺中區監理所彰化監理站中華民國99年6 月24日
所為之處分（原處分案號：彰監四字第裁64-L00000000號），聲
明異議，本院裁定如下：
    主  文
異議駁回。
    理  由
一、本件聲明異議意旨略以：伊係跟隨在一台藍色貨車後方準備
    過汫水橋，在該貨車準備過橋時，員警突然攔停該貨車，貨
    車沒有停車並加速往鹽水方向駛離，員警並沒有對伊攔停舉
    發，何來有故意規避攔查和加速逃避之嫌，為此提出異議，
    懇請法官另為適法之裁定等語。
二、按汽車駕駛人，行經有燈光號誌管制之交岔路口闖紅燈者，
    處新臺幣（下同）1800元以上5400元以下罰鍰；又汽車駕駛
    人，駕駛汽車有違反本條例之行為，經交通勤務警察或依法
    令執行交通稽查任務人員制止時，不聽制止或拒絕停車接受
    稽查而逃逸者，除按各該條規定處罰外，處3000元以上6000
    元以下罰鍰，道路交通管理處罰條例第53條第1 項、第60條
    第1 項分別定有明文。
三、經查：
  (一)本件異議人即受處分人甲○○於99年5 月3 日下午4 時20分
    許，駕駛車牌號碼6160－JC號自用一般小客貨車，沿嘉義縣
    義竹鄉○○○ 號縣道由東往西方向，行經該路段與嘉32線（汫
    水橋路）交岔路口，闖紅燈違規左轉嘉32線乙節，為嘉義縣
    警察局布袋分局交通組員警以嘉縣警交字第L00000000 號舉
    發違反道路交通管理事件通知單當場舉發，並經原處分機關
    交通部公路總局臺中區監理所彰化監理站99年6 月24日以彰
    監四字第裁64-L00000000號號裁決書，裁處罰鍰5700元，記
    違規點數4 點之事實，有嘉義縣警察局警察局舉發違反道路
    交通管理事件通知單及原處分機關違反道路交通管理事件裁
    決書在卷可稽，並經本院調閱系爭違規連續錄影光碟當庭勘
    驗屬實，異議人對於確有闖紅燈之事實，亦表明不予爭執等
    情，此有訊問及勘驗筆錄在卷可證（見本院卷第33頁反面、
    第34頁），自堪信為真實。
  (二)異議人固執以前揭情詞置辯，並於本院調查時供陳：伊轉過
    路口後，在路邊停了40分鐘，並不是不接受攔停規避攔查等
    語（見本院卷第33頁）；然異議人於連續錄影光碟畫面出現
    第20秒時，臨停於路邊，下車進入雜貨店；於第3 分14秒，
    自雜貨店處駕駛車輛離開，朝攝影機方向行駛；於第3 分27
    秒，異議人停止於攝影機前；於第3 分29秒，停在異議人車
    輛前方的大貨車已向前方駛去；於第3 分31秒，異議人的車
    輛確實有頓一下，於第32秒再向前方駛去，於第35秒離開現
    場等情，業經本院依職權勘驗明確（見本院卷第34頁反面）
    ；核與證人即員警邱新添於本院調查時具結證稱：「當天是
    於99年5 月3 日我在嘉義縣義竹鄉嘉32線上，前方路口是嘉
    縣道163 線，距離上開路口有20公尺左右，我發現異議人闖
    紅燈後，原本我要上前攔查，但是異議人就停在路口，就沒
    有再往前開了，異議人有下車進去雜貨店，隔了約4 分鐘之
    後，異議人有向我這個方向駛來，前方有台貨車，我所站立
    的位置本身就是個十字路口，也有紅綠燈，異議人行駛至我
    面前時，剛好是紅燈，我就拿指揮棒向異議人走去，我示意
    攔查，異議人就把頭轉向左側，此時，號誌轉為綠燈，異議
    人就逕自離開，並沒有接受攔檢，所以我才開了第二個違規
    事由。」等語（見本院卷第34頁），均若合符節。顯見，異
    議人違規闖紅燈後，隨即臨停於路口，進入雜貨店，迄上車
    離開該處，前後未滿3 分鐘等情，與異議人上開供述內容初
    已大相逕庭；尚且，異議人於離開雜貨店後，既向前行駛且
    有暫停紅燈之事實，其距離執行攔檢之員警，僅有區區幾公
    尺，如何能未見執勤員警之攔檢手勢？又何以於員警示意攔
    停後，系爭車輛確有向前頓一下之情形？參以，警察同仁為
    維持秩序，依法執行職務，立場本即公正客觀，本件開單舉
    發員警邱新添既與異議人並不相識，當無設詞誣攀之動機，
    復經本院命其具結後證述，以擔保其證言之可信性與憑信性
    ，亦無自陷於偽證重罪之理，其所為證言自屬真實可採。故
    其所為舉發，核屬依法有據，且為確保交通安全，亦有現場
    取締制度之必要。
四、綜上所述，本件異議人所辯均非可採，異議人於上開時、地
    確有違反道路交通管理處罰條例第60條第1 項之規定，洵堪
    認定。本件原處分機關援引首揭規定所為之處分，於法並無
    不合，本件異議為無理由，應予駁回，爰依道路交通管理處
    罰條例第87條第2 項、道路交通案件處理辦法第19條，裁定
    如主文。
中    華    民    國    99    年    9     月    28    日
                  交通法庭    法  官  戰諭威
以上正本證明與原本無異
如不服本裁定，應於裁定送達後5 日內，向本院提出抗告狀。
中    華    民    國    99    年    9     月    28    日
                              書記官  黃當易

司法院資訊處製作；財團法人民間司法改革基金會備份。
